【裁判字號】    95,訴,1700
【裁判日期】    951130
【裁判案由】    毒品危害防制條例
【裁判全文】
臺灣臺北地方法院刑事判決              95年度訴字第1700號
公  訴  人  臺灣臺北地方法院檢察署檢察官
被      告  甲○○
上列被告因違反毒品危害防制條例案件，經檢察官提起公訴（九
十五年度毒偵字第二二一四號），因被告於本院準備程序中就被
訴事實為有罪之陳述，經本院合議庭裁定進行簡式審判程序，判
決如下：
    主  文
甲○○施用第一級毒品，處有期徒刑柒月，扣案之海洛因拾參包
（不含空包裝袋，驗餘淨重壹點貳公克）均沒收銷燬，扣案之海
洛因空包裝袋拾參只均沒收；又施用第二級毒品，處有期徒刑參
月。應執行有期徒刑捌月，扣案之海洛因拾參包（不含空包裝袋
，驗餘淨重壹點貳公克）均沒收銷燬，扣案之海洛因空包裝袋拾
參只均沒收。
    事  實
一、甲○○前因施用第一級毒品海洛因與第二級毒品安非他命案
    件，經送觀察、勒戒後，認有繼續施用毒品之傾向，復令其
    入戒治處所施以強制戒治，於民國九十四年十二月二十七日
    停止戒治交付保護管束，嗣於九十五年四月十三日強制戒治
    期滿執行完畢，由本署檢察官以九十五年度戒毒偵字第二十
    四號為不起訴處分確定。詎其猶不知悔改，於強制戒治執行
    完畢釋放後五年內，復基於施用第一級、第二級毒品之犯意
    ，分別於九十五年五月六日為警查獲採尿前回溯二十六小時
    、九十六小時（扣除為警查獲至採尿止該段期間）內之某時
    ，在臺北市○○○路堤防外之公共廁所，施用第一級毒品海
    洛因及第二級毒品安非他命各一次。嗣因甲○○乘坐莊文振
    所駕駛之ＣＤ─四六八六號自用小客車，於九十五年五月六
    日十八時許，途經臺北市萬華區○○○路與廣州街交岔路口
    時，因違規駕駛為警攔檢查獲，並於甲○○身上扣得第一級
    毒品海洛因十三包（淨重一點二公克）。
二、案經臺灣臺北地方法院檢察署檢察官簽分偵查起訴。
    理  由
一、前揭事實，業據被告甲○○於本院審理時供承在卷，且其於
    九十五年五月六日為警查獲時所採集之尿液，經送臺灣檢驗
    科技股份有限公司以酵素免疫分析法初步檢驗，復依氣相層
    析質譜議法確認檢驗結果，確呈安非他命類、鴉片類陽性反
    應，有該公司於九十五年五月十九日所出具之濫用藥物尿液
    檢驗報告、臺北市政府警察局偵辦毒品案件尿液檢體委驗單
    各一紙在卷可稽（見九十五年度偵字第一一五三七號卷第五
    七頁、第五八頁）；扣案之白色粉末十三包，經送法務部調
    查局鑑定後，亦確認均含海洛因成份，合計淨重一點二公克
    ，有法務部調查局九十五年六月十三日調科壹字第○二○○
    ○八○四六號鑑定通知書一紙在卷可憑（見九十五年度偵字
    第一一五三七號卷第五九頁），足徵被告任意性自白核與事
    實相符。又被告前因施用第一級毒品海洛因與第二級毒品安
    非他命案件，經送觀察、勒戒後，認有繼續施用毒品之傾向
    ，復令其入戒治處所施以強制戒治，於九十四年十二月二十
    七日停止戒治交付保護管束，嗣於九十五年四月十三日強制
    戒治期滿執行完畢等情，亦有臺灣高等法院被告前案紀錄表
    附卷可參（見本院卷第四頁至第八頁）。綜上，本件事證明
    確，被告犯行堪以認定。
二、按施用海洛因、安非他命等毒品後會影響記憶能力及自主神
    經系統，判斷力及意志力亦均受限制，甚至引起精神錯亂，
    抑制呼吸，並具有成癮性、濫用性，戒解不易，嚴重戕害人
    之身心健康，危害社會，故依據毒品危害防制條例第二條第
    二項第一款、第二款分別列為第一級毒品及第二級毒品，不
    得非法施用、持有。故核被告甲○○所為，係犯毒品危害防
    制條例第十條第一項之施用第一級毒品海洛因罪、同條第二
    項之施用第二級毒品安非他命罪。其施用第一級毒品海洛因
    、第二級毒品安非他命行為前所持有之第一級毒品海洛因、
    第二級毒品安非他命，既均意在供己施用，其持有之低度行
    為應為施用之高度行為吸收，均不另論罪。爰審酌被告不思
    上進，沾染施用毒品之惡習，且前已因施用毒品案件，經觀
    察勒戒、強制戒治後，仍未能把握自新機會徹底戒除施用毒
    品之惡習，而再施用足以導致人體機能發生依賴性、成癮性
    及抗藥性等障礙之第一級毒品海洛因、第二級毒品安非他命
    ，戕害自身健康，漠視法令禁制，惟尚能坦承犯行，犯後態
    度頗佳，暨其犯罪動機、手段、施用毒品僅分別有一次等一
    切情狀，量處如主文所示之刑，並定其應執行刑。又刑法部
    分條文業於九十四年一月七日修正，九十四年二月二日公布
    ，於被告行為後之九十五年七月一日施行，現行刑法第二條
    第一項規定：「行為後法律有變更者，適用行為時之法律。
    但行為後之法律有利於行為人者，適用最有利於行為人之法
    律。」。關於定應執行刑之規定，修正前刑法第五十一條第
    五款規定：「宣告多數有期徒刑者，於各刑中之最長期以上
    ，各刑合併之刑期以下，定其刑期。但不得逾二十年。」，
    而修正後刑法第五十一條第五款規定：「宣告多數有期徒刑
    者，於各刑中之最長期以上，各刑合併之刑期以下，定其刑
    期。但不得逾三十年。」是比較新舊法之結果，自以修正前
    之法律較有利於被告，是應適用修正前之刑法第五十一條第
    五款規定定被告應執行刑。扣案之第一級毒品海洛因十三包
    （不含空包裝袋，驗餘淨重為一點二公克），均應依毒品危
    害防制條例第十八條第一項前段規定沒收銷燬之；扣案之海
    洛因空包裝袋十三只，有防止毒品裸露、逸出及潮濕之功用
    ，並便於攜帶使用，均為被告所有供其犯施用第一級毒品之
    罪所用之物，業據被告陳明在卷，均應依修正前刑法第三十
    八條第一項第二款之規定宣告沒收。
據上論斷，應依刑事訴訟法第二百七十三條之一第一項、第二百
九十九條第一項前段，毒品危害防制條例第十條第一項、第二項
、第十八條第一項前段，刑法第二條第一項前段、第十一條前段
、修正前刑法第五十一條第五款、第三十八條第一項第二款，判
決如主文。
本案經檢察官王鑫健到庭執行職務。
中    華    民    國    95    年    11    月    30    日
                      臺灣臺北地方法院刑事第一庭
                            法  官  劉素如
以上正本證明與原本無異。
如不服本判決，應於判決送達後10日內向本院提出上訴狀 (應抄
附繕本)。
                            書記官  劉甄庭
中    華    民    國    95    年    11    月    30    日


司法院資訊處製作；財團法人民間司法改革基金會備份。
